# 请教各位老师，属于外购存货还是委外研发

提问人：mosi 时间：2021-04-29 16:26:27
有家客户 2020 年的主营业务是销售口罩（其他年度无销售业务，仅在进行研发活动），客户同时有进行几项与口罩无关的研发项目，其中一项为客户与一家研究所签订了技术服务合同，约定对方基于我们的技术要求对某种模块（对方提供，用于医用烧伤诊断光谱成像仪）进行技术优化和升级，完成后交付该模块，约定的结算条款为签约后 7 日支付首付款，交付并验收一半数量模块支付第二笔款项，全部交付并验收支付剩余款项。其他的条款约定非常简单，未对研发失败、追加研发成本等作出约定，仅对违约责任进行了约定，包括任何一方违约都需要支付另一方一定比例违约金、对方不能如期完成需支付违约金、项目执行过程中的安全责任由对方承担等约定。目前已收到客户交付的全部模块，公司领用了其中 4 个进行了进一步的研发试样，并制成了 4 台烧伤诊断光谱成像仪，其中 1 台已对外出售，剩余 3 台是否能出售不确定。基于以上背景，想请教以下问题：
1 、收到的模块是应该作为外购存货处理，还是作为委外的研发，如果是作为委外的研发，是直接进研发费用还是作为其他流动资产列示；
2 、已经出售的 1 台光谱成像仪产生的收入是冲减研发费用（对应项目的研发费用会冲成负数）还是将与其相关的收入成本的差异结转到营业外收入；
3 、尚未销售的 3 台因无法确定是否可以销售，是否不符合资产经济利益流入的定义，应费用化处理。

回答人：chenyiwei
1 、在约定不清晰的情况下，建议依据节点付款约定，作为外购无形资产处理，按实际成本确认为无形资产。
2 、如果目前尚在研发过程中，尚未形成正式定型的、可对外销售的产品，则冲减研发支出处理，冲减为零后的超出部分列入营业外收入。
3 、应费用化处理（包括外购无形资产成本中分摊到该 3 台成本的部分）。